Arianne modesto de seixas

Rua Rodrigues Bijos, 672 Bairro – Alto do Córrego Paracatu – MG CEP: 30.606-014

ariseixas@yahoo.com (38) 99891-6046

OBJETIVO: Administrativo / E-Commerce

Qualificação:

Vivência no ambiente administrativo e comercial há mais de 15 anos, desempenhando as funções financeiras, fiscais, bem como na prospecção de clientes com técnicas de vendas fundamentada em ferramentas de marketing, apoiada em estratégia de mercado para obter os resultados projetados. Apresento desenvoltura, dinamismo, disciplina, comprometimento, clareza com relação à comunicação e expressão, grande capacidade de concentração e aprendizado, facilidade de adaptação, bom relacionamento com a equipe. Objetivo é agregar valor à empresa e adquirir crescimento profissional e pessoal e atingir todas as metas estipuladas no bugdet empresarial.

Formação Acadêmica:

- 2014 Ensino Médio Técnico em Administração
- 2020 Informática Avançada (Excel/Power Point/ Word e BI).
- Inglês e Espanhol Intermediário.

Experiência Profissional:

WD Agroferragista.

Assistente Administrativa/Financeira — 11/2019 – Atual

- Análise de processos financeiros, fluxos de Caixa, contas a receber, contas a pagar, demonstrativo de resultados, execução de planilhas gerenciais (Custo / Estoque). Redução dos custos de operacionalização do setor. Administração de células de trabalho, análise de contratos com fornecedores. Responsável pela execução de serviços da área financeira, definindo prioridades de pagamentos. Ampla experiência em contatos com fornecedores e clientes definindo acordos financeiros. Emissão Notas Fiscais e Controle de Estoque.

Supermercado Ponto Forte.

Assistente Administrativa – 09/2018 – 11/2019

- Análise de processos financeiros, fluxos de Caixa, contas a receber, contas a pagar, demonstrativo de resultados, execução de planilhas gerenciais (Custo / Estoque). Redução dos custos de operacionalização do setor. Administração de células de trabalho, análise de contratos com fornecedores. Responsável pela execução de serviços da área financeira, definindo prioridades de pagamentos. Ampla experiência em contatos com fornecedores e clientes definindo acordos financeiros. Emissão Notas Fiscais e Controle de Estoque.

E.C Industrial.

Assistente Administrativa - 07//2017 - 09-2018

- Análise de processos financeiros, fluxos de Caixa, contas a receber, contas a pagar, demonstrativo de resultados, execução de planilhas gerenciais (Custo / Estoque). Redução dos custos de operacionalização do setor. Administração de células de trabalho, análise de contratos com fornecedores. Responsável pela execução de serviços da área financeira, definindo prioridades de pagamentos. Ampla experiência em contatos com fornecedores e clientes definindo acordos financeiros. Emissão Notas Fiscais e Controle de Estoque.

Diniz Uniformes Ltda.

Assistente Administrativa - 04/2013 - 10/2014

- Análise de processos financeiros, fluxos de Caixa, contas a receber, contas a pagar, demonstrativo de resultados, execução de planilhas gerenciais (Custo / Estoque). Redução dos custos de operacionalização do setor. Administração de células de trabalho, análise de contratos com fornecedores. Responsável pela execução de serviços da área financeira, definindo prioridades de pagamentos. Ampla experiência em contatos com fornecedores e clientes definindo acordos financeiros. Emissão Notas Fiscais e Controle de Estoque.

AeC Contact Center.

Vendedora – 09/2011 – 04/2013

- Responsável pelo canal de service desk, voltado a alcançar as estratégias definidas, focando em vendas, resultados e metas. Atuava efetivamente na prospecção de novos clientes. Cooperação da de equipe e retenção de cliente, atuava em campanhas e metas direcionadas com objetivos de rápidos resultados. Responsável pela interface com a Anatel.

MGS - Administração e Serviços

Auxiliar administrativa - 04/2008 - 08/2011

- Auxiliava na fiscalização fazendária estadual na análise de documento fiscal, lançamento no sistema da receita fazendária do Estado de Minas Gerais. Análise e conferência tributária nos documentos fiscais, Nota Fiscal e Conhecimento de Transportes,

Cursos de Aperfeiçoamento:

- PacoteOffice / Excel Avançado
- Desenvolvimento Gerencial WD Agroferragista
- Seminário de Qualidade de Vida no Trabalho AeC Belo Horizonte/MG
- Relacionamento Interpessoal Sebrae Paracatu/MG
- Relacionamento com Clientes e Fornecedores Paracatu/MG